臺灣臺中地方法院民事裁定        
                                  111年度司繼字第2983號
聲  請  人  元大商業銀行股份有限公司


法定代理人  翁健    
訴訟代理人  楊鎮愷  
受  選任人  林助信律師
上列聲請人聲請為被繼承人黎冠慧即李黎英緞選任遺產管理人事
件，本院裁定如下：
    主      文
一、選任林助信律師為被繼承人黎冠慧即李黎英緞之遺產管理人
    。
二、准對被繼承人黎冠慧即李黎英緞之大陸地區以外繼承人為承
    認繼承之公示催告。
三、被繼承人黎冠慧即李黎英緞之大陸地區以外繼承人，應自前
    項公示催告最後揭示於法院公告處、資訊網路及其他適當處
    所之日起，壹年內承認繼承。上述期限屆滿，無繼承人承認
    繼承時，被繼承人黎冠慧即李黎英緞之遺產，於清償債權並
    交付遺贈物後，如有賸餘即歸屬國庫。
四、聲請程序費用由被繼承人黎冠慧即李黎英緞之遺產負擔。
    理      由
一、按繼承開始時，繼承人之有無不明，而無親屬會議或親屬會
    議未於 1個月內選定遺產管理人者，利害關係人或檢察官得
    聲請法院選任遺產管理人，並由法院依公示催告程序，定6
    個月以上之期限，公告繼承人，命其於期限內承認繼承，民
    法第1177條、第1178條規定甚明。　　
二、本件聲請意旨略以：被繼承人黎冠慧即李黎英緞（女、民國
    00年0月00日生、身分證統一編號：Z000000000號、生前最
    後住所：臺中市○○區○○○○街00號3樓）於107年5月10日死亡
    ，且其所有繼承人均已拋棄繼承，是否仍有應繼承之人不明
    ，而其親屬會議亦未於法定期間內選定遺產管理人，致聲請
    人無法對被繼承人之財產主張權利，聲請人為被繼承人之債
    權人，爰基於利害關係人地位，依法聲請為被繼承人選任遺
    產管理人等語，並提出土地登記謄本、除戶謄本、繼承系統
    表、臺灣屏東地方法院執行處函等為證。
三、查聲請人主張其為被繼承人之債權人，且被繼承人死亡後其
    所有繼承人均已拋棄繼承，是否仍有應繼承之人不明，而其
    親屬會議未於法定期間內選定遺產管理人等事實，此有聲請
    人提出前揭書證在卷可證，堪信為真實，從而聲請人聲請選
    任被繼承人之遺產管理人，揆諸前揭法條規定，為有理由，
    應予准許。經本院函詢轄區內各律師之意願，經林助信律師
    （事務所設：臺中市○區○○路000號3樓之3）函覆願擔任本件
    遺產管理人，此有民事陳明狀附卷可稽。茲審酌林助信律師
    為執業律師，非但具有專業知識及能力，且與被繼承人所遺
    遺產間無利害關係，若由其擔任本事件之遺產管理人，定能
    秉持其專業倫理擔當此具公益性質之職務，並順利達成管理
    保存及清算遺產之任務。執此，本院認為由林助信律師擔任
    被繼承人之遺產管理人，應屬妥適，爰選任之。
四、依家事事件法第127條第4項規定，裁定如主文。
中　　華　　民　　國　　111 　年　　9 　　月　　22　　日
                  家事法庭  司法事務官　盧妙宜
以上正本係照原本作成。
如不服本件裁定，得於裁定書送達之翌日起10日內，以書狀敘述
理由，向本庭提起抗告，並應繳納抗告費新臺幣1000元。  
中　　華　　民　　國　　111 　年　　9 　　月　　22　　日
                                書記官　陳品均